臺灣高雄地方法院刑事判決　　　　　　　96年度易字第3181號
公　訴　人　臺灣高雄地方法院檢察署檢察官
被　　　告　乙○○
　　　　　　　　　　（現於高雄看守所羈押中）
上列被告因毒品危害防制條例案件，經檢察官提起公訴（96年度
毒偵字第3999、7378、8136號），被告就被訴事實為有罪之陳述
，經本院告知簡式審判程序之旨，並聽取被告與公訴人之意見後
，本院裁定進行簡式審判程序，判決如下：
    主  文
乙○○施用第二級毒品，處有期徒刑參月，減為有期徒刑一月又
十五日；扣案第二級毒品甲基安非他命壹包（驗後淨重零點零肆
公克），沒收銷燬。又犯施用第二級毒品等二罪，各處有期徒刑
參月。應執行有期徒刑柒月；扣案第二級毒品甲基安非他命壹包
（驗後淨重零點零肆公克），沒收銷燬。
    事  實
一、乙○○於民國94年間因施用毒品案件，經本院以94年度毒聲
    字第2902號裁定送觀察、勒戒後，認無繼續施用傾向，於95
    年2 月13日觀察、勒戒執行完畢釋放，並經臺灣高雄地方法
    院檢察署檢察官於95年2 月13日以94年度毒偵字第9529號為
    不起訴處分確定；又因施用毒品案件，經本院以96年度簡字
    第2373號判處有期徒刑2 月確定。猶不知警惕，明知甲基安
    非他命係毒品危害防制條例第2 條第2 項第2 款所明定之第
    二級毒品，不得持有、施用，竟於前述觀察、勒戒執行完畢
    釋放後5 年內，基於施用第二級毒品甲基安非他命之犯意，
    分別於96年4 月18日凌晨2 時許、同年7 月13日某時、同年
    7 月25日某時，在高雄縣林園鄉○○村○○路32號住所，以
    將第二級毒品甲基安非他命放置於玻璃球內點火燒烤吸食煙
    氣之方式，分別施用第二級毒品甲基安非他命各1 次。嗣於
    96年4 月19日16時許，在高雄縣林園鄉○○街8 號前，因形
    跡可疑，經警攔檢盤查，自其身上扣得第二級毒品甲基安非
    他命1 包（驗前淨重0.042 公克、驗後淨重0.04公克），並
    徵得其同意，採集尿液送驗，結果呈甲基安非他命陽性反應
    ；又於96年7 月14日0 時25分許，因屬列管毒品調驗人口，
    經警方通知採集尿液送驗，結果呈甲基安非他命陽性反應；
    再於96年7 月26日12時30分許，在高雄縣林園鄉○○村○○
    路172 號前，因另案涉嫌竊盜，經警方查獲到案，並徵得其
    同意，採集尿液送驗，結果亦呈甲基安非他命陽性反應，始
    悉上情。
二、案經高雄市政府警察局小港分局、高雄縣政府警察局林園分
    局報請臺灣高雄地方法院檢察署檢察官偵查起訴。
    理  由
一、按被告乙○○所為係犯死刑、無期徒刑、最輕本刑為3 年以
    上有期徒刑以外之罪，其於準備程序中就被訴事實為有罪之
    陳述，經本院告知簡式審判程序之旨，並聽取公訴人、被告
    之意見後，本院認為適宜進行簡式審判程序，依刑事訴訟法
    第273 條之1 第1 項規定，裁定進行簡式審判程序，合先敘
    明。
二、上揭事實，業據被告於偵查及本院審理時供承不諱，且被告
    於96年4 月19日16時許、96年7 月14日0 時25分許、96年7
    月26日12時30分許，為警查獲後所採集之尿液，經送檢驗之
    結果，均呈甲基安非他命陽性反應，有高雄市立凱旋醫院96
    年4 月30日A00000000 號濫用藥物尿液檢驗報告及高雄市政
    府警察局小港分局嫌疑人尿液代碼與姓名對照表、正修科技
    大學超微量研究科技中心報告編號R00-0000-000號檢驗報告
    及列管毒品人口尿液檢體採集送驗紀錄表、台灣檢驗科技股
    份有限公司96年8 月23日KＺ000000000000號濫用藥物尿液檢
    驗報告及高雄縣政府警察局林園分局查獲毒品案件嫌疑人代
    號與真實姓名對照表各1 份附卷可稽，此外，被告於96年4
    月19日為警查獲當日所扣得之疑似甲基安非他命晶體1 包（
    驗前淨重0.042 公克、驗後淨重0.04公克），經檢驗結果，
    亦呈甲基安非他命陽性反應，有高雄醫學大學附設中和紀念
    醫院9608-62 號檢驗報告1 紙在卷可佐。又毒品施用後於尿
    液中可檢出之時間，受施用劑量、施用方式、飲水量之多寡
    、個人體質及其代謝情況等因素影響，因個案而異。一般可
    檢出之最長時間為海洛因服用後2 至4 天，嗎啡2-4 天、安
    非他命1 至4 天、甲基安非他命1 至5 天、MDMA 1至4 天、
    大麻1-10天，業經行政院衛生署管制藥品管理局92年3 月10
    日管檢字第092001495 號函示明確，是被告供稱其於96年7
    月26日12時30分許為警查獲當次之施用甲基安非他命之時間
    係於96年7 月25日之某時之言，尚非無據，且與起訴書所指
    堪認為同一事實。是被告之任意性自白核與事實相符，應堪
    採信。本案事證明確，被告上開施用毒品犯行，均堪認定。
三、按觀察、勒戒或強制戒治執行完畢釋放後，5 年內再犯毒品
    危害防制條例第10條施用毒品之罪者，應依法追訴，毒品危
    害防制條例第23條第2 項定有明文。本件被告經本院裁定送
    觀察、勒戒後，認無繼續施用傾向，於95年2 月13日觀察、
    勒戒執行完畢釋放，並經臺灣高雄地方法院檢察署檢察官以
    94年度毒偵字第9529號為不起訴處分確定乙節，此有臺灣高
    雄地方法院檢察署刑案資料查註紀錄表、全國施用毒品案件
    紀錄表及臺灣高等法院被告前案紀錄表等件在卷可參，是被
    告於送觀察、勒戒執行完畢釋放後，5 年內再犯本件施用毒
    品罪行，依前開法條之規定，應依法追訴，本院就被告本件
    施用毒品犯行，自得依法論罪科刑。
四、核被告所為，均係犯毒品危害防制條例第10條第2 項之施用
    第二級毒品甲基安非他命罪。其分別持有第二級毒品甲基安
    非他命之低度行為，分別為施用第二級毒品甲基安非他命之
    高度行為所吸收，均不另論罪。又被告所犯三次施用第二級
    毒品甲基安非他命之犯行，均係為警察查獲後分別所為，其
    第一次即96年4 月18日與第二次即同年7 月13日之施用行為
    並相隔近3 個月之久，難認有何集合犯之關係，是其三次施
    用犯行犯意各別，行為互殊，應予分論併罰。本院爰審酌被
    告經觀察、勒戒及處刑後，仍未能戒絕其毒癮而再度違犯施
    用毒品罪，足證前開保安處分措施及處刑難以矯治其惡性，
    惟念其於犯罪後坦承犯行，態度良好，及所犯為自戕行為等
    一切情狀，分別量處如主文所示之刑。又本案被告於96年4
    月18日凌晨2 時許之施用犯行，其犯罪時間在96年4 月24日
    以前，所犯之罪非屬中華民國96年罪犯減刑條例第3 條所定
    不得予以減刑之列，應減其宣告刑二分之一，並與另二不應
    減刑之罪合併定其應執行之刑如主文所示，以資懲儆。
五、查本件扣案甲基安非他命1 包，經送驗結果，呈甲基安非他
    命陽性反應，已如前述，其包裝袋顯留有毒品之殘渣，而與
    其上殘留之毒品，衡情已難以分析剝離，亦無析離實益，當
    應整體視為毒品，不問屬於犯人與否，應依毒品危害防制條
    例第18條第1 項前段之規定宣告沒收銷燬之。
據上論斷，應依刑事訴訟法第273 條之1 第1 項、第299 條第1
項前段，毒品危害防制條例第10條第2 項、第18條第1 項前段，
刑法第11條、第51條第5 款，中華民國96年罪犯減刑條例第2 條
第1 項第3款、第7條規定，判決如主文。
本案經檢察官甲○○到庭執行職務。
中　　華　　民　　國　　96　　年　　10　　月　 31 　　日
                  刑事第十三庭  法　官  郭宜芳
以上正本證明與原本無異。
如不服本判決，應於判決送達後10日內，向本院提出上訴狀。
中　　華　　民　　國　　96　　年　　11　　月　　1 　　日
                                書記官  何承育
附錄本判決論罪法條全文：
毒品危害防制條例第10條：
施用第一級毒品者，處6月以上5年以下有期徒刑。
施用第二級毒品者，處3年以下有期徒刑。
